# 在财务报表中商誉的列示及减值核算的情况（同一控制）

提问人：soar21cn 时间：2017-02-28 07:24:53
书上只提到非同一控制下合并（吸收合并&控股合并）在财务报表中商誉的列示及减值核算的情况，想请教下同一控制下合并（吸收合并&控股合并）在财务报表中商誉的列示及减值核算的情况。谢谢！

回答人：chenyiwei
在现行的中国企业会计准则下，同一控制下企业合并采用权益结合法处理，这一过程本身不会产生商誉。你说的商誉应该是来源于被合并方最初系通过非同一控制下合并被纳入最终控制方控制范围的情况下，从最终控制方合并报表层面“下推”到合并方合并报表层面的。相关处理原则请参考《企业会计准则解释第 6 号》第二条。